高雄高等行政法院裁定　　　　　　　　　　　　　　　　九十一年度簡字第九四號
　　原　　　告　甲○○
　　被　　　告　高雄市政府建設局
　　代　表　人　乙○○局長
右當事人間因強制汽車責任保險法事件，原告不服高雄市政府中華民國九十一年二月
六日高市府訴五字第○五七六四號訴願決定，提起行政訴訟。本院裁定如左：
　　主  文
原告之訴駁回。
訴訟費用由原告負擔。
    理  由
一、按訴願之提起，應自行政處分達到或公告期滿之次日起三十日內為之。次按，訴
    願事件，其提起訴願逾法定期間者，應為不受理之決定，分別為訴願法第十四條
    第一項及第七十七條第二款所明定。又起訴不合程式或不備其他要件者，行政法
    院應以裁定駁回之，行政訴訟法第一百零七條第十款亦定有明文。
二、查本件原告所有ＹＰＫ—３９８號輕型機車，於民國（下同）九十年六月七日由
    蕭秋宗駕駛，經警察查獲無照駕駛且未出示保險證，乃移由高雄市交通事件裁決
    所登錄入案。而被告所屬高雄市監理處依該所登入「未出示保險證」之資料，由
    電腦連線查獲得知，該車確未依規定投保強制汽車責任保險，遂填製九十年六月
    十九日高市監裁字第三○—Ｂ○○三九三Ｅ三八號舉發違反強制汽車責任保險事
    件通知單予以舉發，並載明罰鍰新台幣（下同）六千元，應到案日期為九十年七
    月十七日前，惟原告未依期限繳納罰鍰亦未到案，被告旋於九十年八月二十七日
    以高市交監裁字第三○—Ｂ○○三九三Ｅ三八－一號裁決書，處以原告一萬元罰
    鍰。是項處分書業經原告於同年八月三十日收受，此有郵局掛號郵件收件回執影
    本附於原處分卷可稽。又原告設址於高雄市，要無扣除在途期間之問題，故核計
    其提起訴願之三十日不變期間，自九十年八月三十一日起算，應於九十年十月二
    日屆滿（第三十日為九月二十九日星期六，而十月一日星期一又逢中秋節，乃順
    延至十月二日）。然原告遲至九十年十月十五日始向被告所屬之高雄市監理處提
    起訴願，亦有高雄市監理處蓋有收文日期戳之訴願書附於訴願卷可稽。從而，訴
    願決定以原告之訴願已逾越法定不變期間，應不予受理，乃從程序上駁回，依法
    自無不合。原告復對之提起行政訴訟，即屬不備起訴要件，自為法所不許，亦應
    予駁回。又原告之訴，既經本院依程序駁回，其實體之主張，自無庸再予斟酌，
    併此說明。
三、依行政訴訟法第二百三十六條、第一百零七條第一項第十款、第一百零四條、民
    事訴訟法第九十五條、第七十八條，裁定如主文。
中　　　華　　　民　　　國    九十一　　年　  　五　　　月　　  二十　　日
                            　高雄高等行政法院第四庭
                                    　　　法      官  邱政強
右為正本係照原本作成。
如不服本裁定，應於送達後十日內，向本院提出抗告狀並表明抗告理由，如於本裁定
宣示後送達前提起抗告者，應於裁定送達後十日內補提抗告理由書（須按他造當事人
人數附繕本）。
提起抗告應繳納送達用雙掛號郵票六份（每份三十四元）。
中　　　華　　　民　　　國    九十一　　年　  　五　　　月　　  二十　　日
                                          法院書記官  涂瓔純
附註：
行政訴訟法第二百三十五條（第一項、第二項）：
對於適用簡易程序之裁判提起上訴或抗告，須經最高行政法院之許可。
前項許可，以訴訟事件所涉及之法律見解具有原則性者為限。
